【裁判字號】    99,台上,5716
【裁判日期】    990916
【裁判案由】    違反毒品危害防制條例
【裁判全文】
最高法院刑事判決            九十九年度台上字第五七一六號
上  訴  人  甲○○
上列上訴人因違反毒品危害防制條例案件，不服台灣高等法院中
華民國九十九年六月二十二日第二審判決（九十九年度上訴字第
一五八三號，起訴案號：台灣桃園地方法院檢察署九十八年度偵
字第二八三八０號），提起上訴，本院判決如下：
    主  文
上訴駁回。
    理  由
按刑事訴訟法第三百七十七條規定：上訴於第三審法院，非以判
決違背法令為理由，不得為之。是提起第三審上訴，應以原判決
違背法令為理由，係屬法定要件。如果上訴理由書狀並未依據卷
內訴訟資料，具體指摘原判決不適用何種法則或如何適用不當，
或所指摘原判決違法情事，顯與法律規定得為第三審上訴理由之
違法情形，不相適合時，均應認其上訴為違背法律上之程式，予
以駁回。本件原審經審理結果，認為上訴人甲○○與綽號「小黑
」、「阿龍」之不詳姓名成年男子共同自大陸地區運輸私運管制
物品第三級毒品愷他命（Ketamine，又稱Ｋ他命）進入台灣地區
，犯行明確，因而維持第一審之科刑判決（依想像競合犯從一重
論上訴人以運輸第三級毒品罪，處有期徒刑七年，及為相關沒收
之宣告），駁回上訴人在第二審之上訴。已詳敘其調查、取捨證
據之結果及憑以認定犯罪事實之心證理由。並就上訴人否認犯行
之供詞及其所辯各語認非可採，予以論述及指駁。從形式上觀察
，原判決尚無足以影響判決結果之違背法令情形存在。上訴意旨
略稱：(1)原審於審判期日，未予上訴人最後陳述之機會，即諭知
辯論終結，踐行之訴訟程序違法。(2)上訴人於偵、審中自白運輸
毒品犯行，原判決不依毒品危害防制條例第十七條第一項規定減
輕其刑，有不載理由或理由矛盾之違法等語。惟查：(1)「審判期
日之訴訟程序，專以審判筆錄為證。」刑事訴訟法第四十七條定
有明文。依原審九十九年六月八日上午審判程序筆錄之記載，原
審審判長於辯論終結前，業經詢問上訴人：「有何最後陳述？」
據其答稱：「沒有」（見原審卷第六０頁），難謂有不予上訴人
最後陳述意見機會之情形，上訴意旨此部分之指摘與卷內資料不
符，自無足取。(2)毒品危害防制條例第十七條規定：「犯第四條
至第八條、第十條或第十一條之罪，供出毒品來源，因而查獲其
他正犯或共犯者，減輕或免除其刑（第一項）。犯第四條至第八
條之罪於偵查及審判中均自白者，減輕其刑（第二項）。」其第
一項規定之減輕或免除其刑，係除供出毒品上游毒梟前手之外，
併須偵查、調查犯罪之機關因其供述而得以查獲其他正犯或共犯
者，始有其適用。卷查，上訴人於偵、審中供承有本件運輸Ｋ他
命之犯行，但其所謂參與犯行之其他正犯或毒品來源，即綽號「
小黑」（上訴人所稱其真實姓名為「馬信安」，經原審調得「馬
信安」之台灣高等法院被告前案紀錄表，並無相關之違反毒品危
害防制條例之前科資料）、「阿龍」之不詳姓名成年男子，則迄
未因上訴人之供述而經偵查、調查犯罪之機關查獲其等違反毒品
危害防制條例之犯行，原判決乃以上訴人於偵、審中自白運輸第
三級毒品犯行，僅依毒品危害防制條例第十七條第二項規定，減
輕其刑，而未併適用同條第一項減免其刑責，於法自無不合。經
核上訴意旨，並未依據卷內訴訟資料，而為具體指摘，係置原判
決所為明白論斷於不顧，專憑己意再事爭執，或任意指摘原判決
違法，難認已符合首揭法定之第三審上訴要件。本件上訴違背法
律上之程式，應予駁回。
據上論結，應依刑事訴訟法第三百九十五條前段，判決如主文。
中    華    民    國  九十九  年    九    月   十六   日
                      最高法院刑事第九庭
                          審判長法官  邵  燕  玲
                                法官  李  伯  道
                                法官  孫  增  同
                                法官  施  俊  堯
                                法官  李  嘉  興
本件正本證明與原本無異
                                      書  記  官
中    華    民    國  九十九  年    九    月  二十四  日
                                                      Ｅ

司法院資訊處製作；財團法人民間司法改革基金會備份。
